【裁判字號】    95,交聲,1337
【裁判日期】    950831
【裁判案由】    交管條例聲異
【裁判全文】
臺灣板橋地方法院交通事件裁定        95年度交聲字第1337號
原處分機關  臺北市交通事件裁決所
異  議  人
即受處分人  甲○○
上列異議人因違反道路交通管理處罰條例案件，對於臺北市交通
事件裁決所於民國95年6 月29日所為之裁決處分（原處分案號：
北市裁三字第裁22-AEB679924號）聲明異議，本院裁定如下：
    主  文
異議駁回。
    理  由
一、本件異議意旨略以：異議人即受處分人甲○○於民國（下同
    ）95年4 月21日凌晨5 時35分許，駕駛車號280-CG號營業小
    客車，在臺北市○○○路○段與博愛路口行人穿越道上違規
    臨時停車，為警當場掣單舉發。惟當時執勤員警告知伊是罰
    600 元，可是伊至裁決所問之金額卻是900 元，請查明原告
    知違規事實，是否開錯了云云。
二、按行為後法律或自治條例有變更者，適用行政機關最初裁處
    時之法律或自治條例；但裁處前之法律或自治條例有利於受
    處罰者，適用最有利於受處罰者之規定，行政罰法第5 條定
    有明文。查本件違規行為發生後，道路交通管理處罰條例業
    於94年12月28日修正公布，並於95年7 月1 日施行，惟本件
    違規行為發生時及原處分機關之最初裁決時，均在該條例修
    正施行之前，揆諸上揭規定，應適用修正前之規定，無新舊
    法比較適用問題，合先敘明。次按汽車駕駛人停車時，在禁
    止臨時停車處所停車者，處新臺幣（下同）600 元以上1200
    元以下罰鍰，修正前道路交通管理處罰條例第56條第1 項第
    1 款定有明文。再者，橋樑、隧道、圓環、障礙物對面、鐵
    路平交道、人行道、行人穿越道、快車道等處，不得臨時停
    車，道路交通安全規則第111 條第1 項第1 款亦有規定。又
    依違反道路交通管理事件統一裁罰基準表之規定，違反道路
    交通管理處罰條例第56條第1 項第1 款，期限內繳納或到案
    聽候裁決者，處罰鍰900 元，附此敘明。
三、經查：異議人甲○○於95年4 月21日凌晨5 時35分許，駕駛
    車號280-CG號營業小客車，在臺北市○○○路○段與博愛路
    口行人穿越道上違規臨時停車，經臺北市政府警察局中正第
    一分局忠孝西路派出所執勤警員當場以北市警交大字第AEB6
    79924 號違反道路交通管理事件通知單（下稱舉發通知單）
    舉發。嗣異議人依法提出申訴，經交通部公路總局臺北區監
    理所於95年6 月29日以北市裁三字第裁22-AEB679924號裁決
    書裁決，裁處異議人罰鍰900 元等情，有原舉發通知單影本
    及原舉發機關95年5 月23日北市警中正一分交字第09531823
    900 號函影本各1 份在卷可按，且為異議人所不爭執，則異
    議人在禁止臨時停車處所停車之違規行為至為灼然。雖異議
    人以前揭情詞置辯，然查，違反道路交通管理處罰條例行為
    之處罰，處罰機關於裁決前，應給予違規行為人陳述之機會
    ；而處罰機關對於行為人到案陳述不服舉發者，應使用違反
    道路交通管理事件裁決書裁決之，違反道路交通管理事件統
    一裁罰基準及處理細則第40條、第41條第4 項分別定有明文
    。又依違反道路交通管理事件統一裁罰基準表之規定，就道
    路交通管理處罰條例所定各項違規事件之處罰，係依受處分
    人是否於期限內繳納或到案聽候裁決，或逾越應到案期限而
    繳納罰鍰或到案聽候裁決或逕行裁決之日數長短，分別定有
    高低不一之處罰金額，其中就於期限內到案聽候裁決之行為
    人，均規定處以各該條所定最低額之罰鍰，其中就違反道路
    交通管理處罰條例第56條第1 項第1 款之部分，違規車輛為
    小型車者，於期限內到案聽候裁決者，其罰鍰為900 元。而
    本件原舉發機關指定之到案期限為95年5 月6 日，此有上開
    舉發通知單可憑；且異議人前已於95年5月4日向原處分機關
    提出申訴，此有異議人填載之交通違規陳述單影本1 紙附卷
    可按，是以異議人已於指定期限內到案陳述不服舉發，經原
    處分機關其後查證結果仍認舉發無誤，乃依前述違反道路交
    通管理事件統一裁罰基準表之規定，裁處法定最低額之罰鍰
    900 元，於法並無不當。從而，原處分機關援引前揭規定，
    裁處罰鍰900 元，於法有據，是本件異議為無理由，應予駁
    回。
據上論斷，應依道路交通案件處理辦法第19條，裁定如主文。
中    華    民    國    95    年    8     月    31    日
                        交通法庭法  官  陳靜茹
以上正本證明與原本無異。
如不服本裁定應於送達後5 日內向本院提出抗告狀。
                                書記官  許志豪
中    華    民    國    95    年    9     月    1     日


司法院資訊處製作；財團法人民間司法改革基金會備份。
